最  高  行  政  法  院  裁  定
                                     100年度裁字第2519號
聲  請  人  黃鎮華
上列聲請人因與相對人財政部國有財產局臺灣北區辦事處間申租
公有土地事件，對於中華民國100年6月30日本院100年度裁字第
1604號裁定，聲請再審，本院裁定如下：
    主  文
再審之聲請駁回。
再審訴訟費用由聲請人負擔。
    理  由
一、按對於終審法院之裁定有所不服，除合於法定再審原因得聲
    請再審外，不容以其他之方法聲明不服，故不服終審法院之
    裁定而未以聲請再審之程序為之者，仍應視其為再審之聲請
    ，而依聲請再審程序調查裁判。本件聲請人提出聲請確認等
    狀對於本院確定裁定聲明不服，依上說明，仍應視其為再審
    之聲請，而依聲請再審程序調查裁判。次按聲請人聲請再審
    ，應依行政訴訟法第283條準用第277條第1項第4款之規定表
    明再審理由，此為必須具備之程式。所謂表明再審理由，必
    須指明確定裁定，有如何合於再審理由之具體情事，始為相
    當。如未表明再審理由，法院無庸命其補正。
二、本件聲請人因向臺北高等行政法院起訴請求相對人應就位於
    臺北市○○○路○○巷53號建物坐落之土地（即臺北市○○區
    ○○段○○段206地號土地），承租予聲請人，經原審於民國
    95年11月20日95年度訴字第2835號裁定（下稱原裁定1），
    以其係基於私法關係之爭執，非屬公法上之爭議，乃屬民事
    訴訟程序訴請普通法院裁判之範疇，不得藉行政爭訟程序請
    求救濟，予以駁回（聲請人提起抗告，業經本院96年度裁字
    第16 87號裁定駁回），聲請人主張原裁定1有顯然錯誤，對
    之聲請更正，經原審100年1月3日同號裁定(下稱原裁定2)予
    以駁回，聲請人不服，提起抗告，經本院100年度裁字第160
    4號裁定（下稱確定裁定）以原裁定2認原裁定1無民事訴訟
    法第232條第1項所規定之顯然錯誤等情事，並無不合，抗告
    無理由，予以駁回。聲請人對確定裁定聲請再審，略以：依
    臺北市中山地政事務所土地網路申領最新登載，本案土地並
    非財政部國有財產局臺灣北區辦事處管理之土地（臺北市○
    ○區○○段○○段206地號），係相對人併吞聲請人建物土地
    ，為民法第118條所規定之無權處分。且經臺灣高等法院99
    年度抗字第1023號確認聲請人建物臺北市○○○路○○巷53號
    坐落於臺北市○○區○○段○○段49地號土地。然本案系爭
    土地地號（即臺北市○○區○○段○○段206地號），並非國
    有財產局所管理之土地等語。經核其聲請狀內並未具體表明
    確定裁定有何再審理由，依上開規定及說明，其聲請自非合
    法，應予駁回。
三、據上論結，本件聲請為不合法。依行政訴訟法第283條、第
    278條第1項、第104條、民事訴訟法第95條、第78條，裁定
    如主文。
中    華    民    國    100   年    10    月    27    日
                    最高行政法院第一庭
                        審判長法官  鍾  耀  光
                              法官  鄭  忠  仁
                              法官  黃  淑  玲
                              法官  林  樹  埔
                              法官  陳  秀  

以  上  正  本  證  明  與  原  本  無  異
中    華    民    國    100   年    10    月    27    日
                              書記官  王  史  民